<?xml version='1.0' encoding='utf-8'?>
<verb default="imaistrigh" disambig="">
  <verbalNoun default="imaistriú" />
  <verbalAdjective default="imaistrithe" />
  <tenseForm default="imaistrigh" tense="Past" dependency="Indep" person="Base" />
  <tenseForm default="imaistríomar" tense="Past" dependency="Indep" person="Pl1" />
  <tenseForm default="imaistríodar" tense="Past" dependency="Indep" person="Pl3" />
  <tenseForm default="imaistríodh" tense="Past" dependency="Indep" person="Auto" />
  <tenseForm default="imaistrigh" tense="Past" dependency="Dep" person="Base" />
  <tenseForm default="imaistríomar" tense="Past" dependency="Dep" person="Pl1" />
  <tenseForm default="imaistríodar" tense="Past" dependency="Dep" person="Pl3" />
  <tenseForm default="imaistríodh" tense="Past" dependency="Dep" person="Auto" />
  <tenseForm default="imaistríodh" tense="PastCont" dependency="Indep" person="Base" />
  <tenseForm default="imaistrínn" tense="PastCont" dependency="Indep" person="Sg1" />
  <tenseForm default="imaistríteá" tense="PastCont" dependency="Indep" person="Sg2" />
  <tenseForm default="imaistrímis" tense="PastCont" dependency="Indep" person="Pl1" />
  <tenseForm default="imaistrídís" tense="PastCont" dependency="Indep" person="Pl3" />
  <tenseForm default="imaistrítí" tense="PastCont" dependency="Indep" person="Auto" />
  <tenseForm default="imaistríodh" tense="PastCont" dependency="Dep" person="Base" />
  <tenseForm default="imaistrínn" tense="PastCont" dependency="Dep" person="Sg1" />
  <tenseForm default="imaistríteá" tense="PastCont" dependency="Dep" person="Sg2" />
  <tenseForm default="imaistrímis" tense="PastCont" dependency="Dep" person="Pl1" />
  <tenseForm default="imaistrídís" tense="PastCont" dependency="Dep" person="Pl3" />
  <tenseForm default="imaistrítí" tense="PastCont" dependency="Dep" person="Auto" />
  <tenseForm default="imaistríonn" tense="PresCont" dependency="Indep" person="Base" />
  <tenseForm default="imaistrím" tense="PresCont" dependency="Indep" person="Sg1" />
  <tenseForm default="imaistrímid" tense="PresCont" dependency="Indep" person="Pl1" />
  <tenseForm default="imaistrítear" tense="PresCont" dependency="Indep" person="Auto" />
  <tenseForm default="imaistríonn" tense="PresCont" dependency="Dep" person="Base" />
  <tenseForm default="imaistrím" tense="PresCont" dependency="Dep" person="Sg1" />
  <tenseForm default="imaistrímid" tense="PresCont" dependency="Dep" person="Pl1" />
  <tenseForm default="imaistrítear" tense="PresCont" dependency="Dep" person="Auto" />
  <tenseForm default="imaistreoidh" tense="Fut" dependency="Indep" person="Base" />
  <tenseForm default="imaistreoimid" tense="Fut" dependency="Indep" person="Pl1" />
  <tenseForm default="imaistreofar" tense="Fut" dependency="Indep" person="Auto" />
  <tenseForm default="imaistreoidh" tense="Fut" dependency="Dep" person="Base" />
  <tenseForm default="imaistreoimid" tense="Fut" dependency="Dep" person="Pl1" />
  <tenseForm default="imaistreofar" tense="Fut" dependency="Dep" person="Auto" />
  <tenseForm default="imaistreodh" tense="Cond" dependency="Indep" person="Base" />
  <tenseForm default="imaistreoinn" tense="Cond" dependency="Indep" person="Sg1" />
  <tenseForm default="imaistreofá" tense="Cond" dependency="Indep" person="Sg2" />
  <tenseForm default="imaistreoimis" tense="Cond" dependency="Indep" person="Pl1" />
  <tenseForm default="imaistreoidís" tense="Cond" dependency="Indep" person="Pl3" />
  <tenseForm default="imaistreofaí" tense="Cond" dependency="Indep" person="Auto" />
  <tenseForm default="imaistreodh" tense="Cond" dependency="Dep" person="Base" />
  <tenseForm default="imaistreoinn" tense="Cond" dependency="Dep" person="Sg1" />
  <tenseForm default="imaistreofá" tense="Cond" dependency="Dep" person="Sg2" />
  <tenseForm default="imaistreoimis" tense="Cond" dependency="Dep" person="Pl1" />
  <tenseForm default="imaistreoidís" tense="Cond" dependency="Dep" person="Pl3" />
  <tenseForm default="imaistreofaí" tense="Cond" dependency="Dep" person="Auto" />
  <moodForm default="imaistríodh" mood="Imper" person="Base" />
  <moodForm default="imaistrím" mood="Imper" person="Sg1" />
  <moodForm default="imaistrigh" mood="Imper" person="Sg2" />
  <moodForm default="imaistrímis" mood="Imper" person="Pl1" />
  <moodForm default="imaistrígí" mood="Imper" person="Pl2" />
  <moodForm default="imaistrídís" mood="Imper" person="Pl3" />
  <moodForm default="imaistrítear" mood="Imper" person="Auto" />
  <moodForm default="imaistrí" mood="Subj" person="Base" />
  <moodForm default="imaistrímid" mood="Subj" person="Pl1" />
  <moodForm default="imaistrítear" mood="Subj" person="Auto" />
</verb>
